臺灣士林地方法院交通事件裁定　 100年度交聲更(一)字第10號
原處分機關　交通部公路總局臺北區監理所蘆洲監理站
異　議　人
即受處分人　郭全凱
上列異議人即受處分人因違反道路交通管理處罰條例案件，對於
交通部公路總局臺北區監理所蘆洲監理站民國100 年4 月7 日所
為之處分（原處分案號：北監蘆字第裁46-C00000000號）聲明異
議，經本院於100 年8 月31日以100 年度交聲字第416 號裁定後
，原處分機關不服該裁定提起抗告，經臺灣高等法院於100 年10
月31日以100 年度交抗字1462號裁定發回本院更為裁定，本院裁
定如下：
    主  文
異議駁回。
    理  由
一、按汽車駕駛人有飲用酒類或其他類似物後，其吐氣所含酒精
    濃度超過每公升0.25毫克或血液中酒精濃度超過百分之0.05
    以上之情形者，不得駕車；汽車駕駛人，駕駛汽車經測試檢
    定有酒精濃度超過規定標準之情形者，處新臺幣（下同）15
    ,000 元以上60,000 元以下罰鍰，並當場移置保管該汽車及
    吊扣其駕駛執照1 年，汽車駕駛人並應接受道路交通安全講
    習，道路交通安全規則第114 條第2 款、道路交通管理處罰
    條例第35條第1 項第1 款、第24條第1 項第2 款分別定有明
    文。又按道路交通管理處罰條例第68條於民國99年5 月5 日
    修正公布，並於同年9 月1 日施行，增訂第2 項規定：「領
    有汽車駕駛執照之汽車駕駛人，除駕駛聯結車、大客車、大
    貨車外之非其駕駛執照種類之車輛，違反本條例及道路交通
    安全規則之規定，應受吊扣駕駛執照情形時，無因而肇事致
    人受傷或重傷者，記違規點數5 點。但1 年內違規點數共達
    6 點以上或再次應受吊扣駕駛執照情形者，併依原違反本條
    例應受吊扣駕駛執照處分規定，吊扣其駕駛執照」。
二、原處分意旨略以：異議人即受處分人郭全凱（下稱異議人）
    於100 年4 月4 日19時33分許，騎乘車牌號碼BNO-367 號普
    通重型機車行經新北市○○區○○街41號前，為警攔查並進
    行呼氣酒精濃度測試，當場測得其呼氣酒精濃度達每公升0.
    40毫克，有汽車駕駛人酒精濃度超過規定標準之違規行為，
    乃依法掣單舉發違規，嗣經原處分機關調查得知異議人曾於
    100 年3 月14日在臺北市○○○路因酒後駕車違規，經臺北
    市交通事件裁決所依道路交通管理處罰條例第68條第2 項規
    定記違規點數5 點，復於1 年內犯本件酒後駕車違規，爰依
    道路交通管理處罰條例第35條第1 項第1 款、第68條第2 項
    、第24條第1 項第2 款（原處分漏載第1 項第2 款）及違反
    道路交通管理事件統一裁罰基準及處理細則規定，裁處異議
    人罰鍰15,000元，吊扣其職業大客車駕駛執照24個月（其普
    通重型機車駕駛執照因案於97年4 月9 日遭吊銷，迄今尚未
    重新考領），並施以道路交通安全講習等語。
三、異議意旨略以：異議人係酒後駕駛車牌號碼BNO-367 號重型
    機車，卻遭監理單位吊扣職業大客車駕照，惟其以駕駛遊覽
    車維生，請求准予免扣大客車駕照，以便繼續駕車謀生等語
    。
四、經查：
  (一)本件異議人於100 年4 月4 日19時33分許，酒後駕駛車牌號
    碼BNO-367 號普通重型機車，行經新北市○○區○○街41號
    處，為執勤員警攔檢測得吐氣所含酒精濃度為每公升0.40毫
    克之違規等情，業據異議人自承無訛，並有新北市政府警察
    局北警交字第C00000000 號舉發違反道路交通管理事件通知
    單影本附卷可稽，是此部分事實，首堪認定。
  (二)異議人雖以前詞置辯，然查：
  1.觀諸道路交通管理處罰條例第68條第2 項規定之立法理由，
    乃鑑於本條例前已修正刪除受吊扣駕駛執照處分，吊扣各級
    駕駛執照之規定，為利明確汽車駕駛人駕駛非其駕駛執照種
    類之車輛，違反應受吊扣駕駛執照之處分處理，並兼顧本條
    例立法意旨下，增訂第2 項得緩予吊扣而採記違規點數及駕
    駛人仍無改正仍再犯違規之應併原吊扣處罰之規定，復參以
    立法者未採修正提案「受吊扣駕駛執照之處分時，吊扣其違
    規駕駛時所駕駛之汽車駕駛執照」，並為避免未能吊扣違規
    者所領有之駕駛執照，以限制其繼續駕車行駛道路之情形，
    達到有效處罰及維護道路交通安全之立法目的，則領有聯結
    車、大客車或大貨車駕駛執照者，駕駛重型機器腳踏車違規
    酒後駕車之情形，自應有上開條例第68條第2 項規定之適用
    ，方符該條項增訂之立法意旨（參照立法院公報第99卷第26
    期院會記錄），至為臻明。
  2.次查，異議人係領有有效之大客車職業駕駛執照，至其另領
    有之普通重型機車駕駛執照已於97年4 月9 日因酒駕吊銷，
    尚未重新考領等情，有汽車駕照基本資料、機車駕照基本資
    料各1 份在卷可憑（見本院100 年度交聲字第416 號卷第11
    頁）。然異議人先於100 年3 月14日在臺北市○○○路依憑
    該大客車駕駛執照騎乘普通重型機車酒後駕車，違反道路交
    通管理處罰條例第35條第1 項第1 款、第68條第2 項規定而
    有應受吊扣駕駛執照之情形，經臺北市交通事件裁決所依前
    揭條例第68條第2 項規定記違規點數5 點，為原處分機關職
    務上所知悉，並有原處分機關對違反道路交通管理事件不服
    裁決聲明異議案件移送書1 份及違規查詢報表1 紙附卷可參
    （見同卷第2 頁及第20頁），嗣於1 年內即同年4 月4 日又
    憑藉其大客車駕駛執照騎乘普通重型機車酒後駕車，再度違
    反上開條例第35條第1 項第1 款、第68條第2 項之規定，顯
    見異議人係於1 年內有再次應受吊扣駕駛執照之情形，揆諸
    前開說明，於此情形，即應依道路交通管理處罰條例第68條
    第2 項但書之規定吊扣異議人之駕駛執照。
  3.又按汽車駕駛人駕駛執照業經吊銷、註銷仍駕駛小型車或機
    器腳踏車者，處6,000 以上12,000元以下罰鍰，並當場禁止
    其駕駛；汽車駕駛人領有聯結車、大客車、大貨車或小型車
    駕駛執照，駕駛重型機器腳踏車者，處1,800 元以上3,600
    元以下罰緩，道路交通管理處罰條例第21條第1 項第4 款及
    第22條第1 項第4 款分別定有明文。異議人之普通重型機車
    已遭吊銷，又確有於前揭時、地以其大客車駕駛執照騎乘普
    通重型機車酒後駕車，業如上述，是異議人亦有道路交通管
    理處罰條例第21條第1 項第4 款「駕照吊銷仍駕車」及第22
    條第1 項第4 款「駕駛執照違規使用」之違規行為，原處分
    機關對於裁罰所引用之事實及法條有所漏載，應予補充。然
    異議人所涉上揭酒後駕車之行為既係一駕車行為同時違反道
    路交通管理處罰條例第35條第1 項第1 款、第21條第1 項第
    4 款及第22條第1 項第4 款，依行政罰法第24條第1項 之規
    定，一行為違反數個行政法上義務規定而應處罰鍰者，依法
    定罰鍰額最高之規定裁處，自應從一重依該條例第35 條 第
    1 項第1 款處罰即可，附此敘明。
五、綜上所述，異議人於上揭時地騎乘車牌號碼BNO-367 號普通
    重型機車再度酒後駕車，酒精測試值為為每公升0.40毫克，
    確有酒精濃度超過規定標準駕車之違規行為，且係1 年內有
    再次應受吊扣駕駛執照之情形，從而原處分機關依道路交通
    管理處罰條例第35條第1 項、第68條第2 項但書、第24條第
    1 項第2 款及違反道路交通管理事件統一裁罰基準及處理細
    則規定，裁處異議人罰鍰15,000元，吊扣其大客車職業駕駛
    執照24個月，並施以道路交通安全講習，均核無違誤。本件
    聲明異議為無理由，應予駁回。
據上論斷，依道路交通事件處理辦法第18條，裁定如主文。
中    華    民    國   100    年    11    月    30    日
                        交通法庭法  官  蘇怡文
以上正本證明與原本無異。
如不服本裁定應於送達後5日內向本院提出抗告狀。
                                書記官  朱俶伶
中    華    民    國   100    年    12    月    5     日